臺灣雲林地方法院刑事判決
110年度交易字第227號
公  訴  人  臺灣雲林地方檢察署檢察官
被      告  李約榆


指定辯護人  本院公設辯護人許俊雄
上列被告因公共危險案件，經檢察官提起公訴（110年度偵字第2
039號），被告於準備程序就被訴事實為有罪之陳述，經告知簡
式審判程序意旨，並聽取公訴人、被告之意見後，本院裁定改行
簡式審判程序，判決如下：
    主  文
乙○○駕駛動力交通工具而吐氣所含酒精濃度達每公升零點二五毫
克以上，累犯，處有期徒刑柒月。
    事  實
一、乙○○於民國109年8月5日晚間10時許起至翌日（6日）凌晨2時
    許止，在雲林縣○○鄉○○村○○路0號住處飲用高粱酒若干後，竟
    基於酒後駕駛動力交通工具之犯意，於109年8月6日上午9時
    30分許，駕駛車牌號碼0000-00號自用小客車行駛於道路。嗣於
    同日上午9時59分許，行經雲林縣臺西鄉五港村五港路030291
    電桿前時，不慎追撞同向前方停等紅燈，由丁曾駕駛之車牌
    號碼000-0000號自用小客車（丁曾未受傷）。警方獲報到場
    處理，於同日上午10時58分許，測得乙○○吐氣所含酒精濃度達
    每公升0.68毫克，始悉上情。
二、案經雲林縣警察局臺西分局報告臺灣雲林地方檢察署（下稱
    雲林地檢署）檢察官偵查起訴。
    理  由
一、被告乙○○所犯刑法第185條之3第1項之公共危險罪，屬於刑
    事訴訟法第376條第1款所列之罪之案件，依同法第284條之1
    規定，得由法官1人獨任審判，先予敘明。又被告於準備程
    序中，就上開犯罪事實為有罪之陳述，且其所犯係死刑、無
    期徒刑、最輕本刑為3年以上有期徒刑以外之罪，經告知簡
    式審判程序之旨，並聽取檢察官及被告之意見後，本院依刑
    事訴訟法第273條之1第1項規定，當庭宣示裁定進行簡式審
    判程序，有本院110年7月29日準備程序筆錄1份附卷足憑（
    見本院110年度交易字第227號卷〈下稱本院卷〉第32頁）。是
    本案之證據調查，依刑事訴訟法第273條之2規定，不受同法
    第159條第1項、第161條之2、第161條之3、第163條之1及第
    164條至第170條規定之限制，合先敘明。
二、上開犯罪事實，業據被告於偵查及本院審理中均坦承不諱（
    見雲林地檢署110年度偵字第2039號偵查卷〈下稱偵卷〉第69
    頁至第71頁；本院卷第29頁、第34頁），核與證人丁曾於警
    詢之證述（見偵卷第15頁至第17頁）相符，並有道路交通事
    故現場圖、調查報告表㈠、㈡各1紙（見偵卷第19頁至第23頁
    ）、當事人酒精測定紀錄表1紙（見偵卷第25頁）、舉發違
    反道路交通管理事件通知單2紙（見偵卷第31頁）、車輛詳
    細資料報表1紙（見偵卷第37頁）、肇事人自首情形紀錄表1
    紙（見偵卷第33頁）、證號查詢汽車駕駛人1紙（見偵卷第3
    5頁）、現場及車損照片10張（見偵卷第49頁至第53頁）存
    卷可參。從而，足認被告之自白與事實相符，可採為論罪科
    刑之依據。本件事證已臻明確，被告上開犯行已可認定，應
    依法論科。
三、論罪科刑：
  ㈠核被告所為，係犯刑法第185條之3第1項第1款之駕駛動力交
    通工具而吐氣所含酒精濃度達每公升0.25毫克以上之罪。
  ㈡被告前於108年間，因公共危險案件，經本院以108年度交易
    字第152號判決判處有期徒刑6月，併科罰金新臺幣（下同）
    100,000元確定，於108年6月18日易科罰金執行完畢等情，
    有臺灣高等法院被告前案紀錄表1份在卷可按，其於受有期
    徒刑之執行完畢後，5年內故意再犯本案有期徒刑以上之罪
    ，為累犯。本院考量被告經由前案司法程序，顯已知悉酒駕
    之公共危險之危險性，酒後駕車為法所不允許之行為，近來
    更因酒駕肇事事件頻傳，酒駕肇事行為造成許多家庭破碎，
    政府及媒體均多次宣導，被告卻仍無視國家刑罰法令，於前
    揭時、地酒後駕車，嚴重危害他人生命安全，可信被告對刑
    罰之反應能力薄弱，被告於不符合刑法第59條所定要件之情
    形下，依累犯之規定加重該罪最低本刑之結果，其所受之刑
    罰並無超過其所應負擔罪責之情形，另其人身自由亦無遭受
    過苛侵害之虞，而與憲法罪刑相當原則及比例原則無違，參
    照釋字第775號解釋意旨，自得依刑法第47條第1項之規定加
    重其刑。
  ㈢爰審酌被告除前開公共危險案件外，亦於101年間，因公共危
    險案件，經雲林地檢署檢察官以101年度偵字第537號為緩起
    訴處分確定；於103年間，因公共危險案件，經本院以103年
    度虎交簡字第32號判決判處有期徒刑5月確定在案，有臺灣
    高等法院被告前案紀錄表1份在卷可按，本次已為第4次之酒
    後駕車，理應當更知悉酒精成分對人之意識、控制能力具有
    不良影響，且超量飲酒將導致對周遭事務之辨識及反應能力
    降低，此時駕駛動力交通工具對往來之公眾及駕駛人自身皆
    具有高度之危險性；再者，酒後不開車已經政府傳媒廣為宣
    導，刑法第185條之3規定亦迭經修正加重，立法者顯然有意
    以重罰嚇阻酒駕歪風，被告竟仍漠視自身安危，枉顧公眾用
    路人之安全，再度為本件酒後駕駛自用小客車行駛於道路之
    犯行，亦徵其法治觀念顯屬薄弱，實在不可取；衡以其為警
    所測得之吐氣酒精濃度達每公升0.68毫克，數值不低，又被
    告已因酒後駕車遭吊銷駕駛執照仍駕駛前開自用小客車行駛
    於道路，對於道路交通安全所生危害非微；惟考量其犯後業
    已坦承犯行，犯後態度尚可，暨被告自陳目前無業，原在六
    輕擔任現場巡視工作，現仰賴家人提供生活開銷之經濟狀況
    ，為高職畢業之智識程度，已婚，與配偶育有4名未成年子
    女，現與母親、配偶及子女同住之家庭狀況，且家中尚有年
    邁之祖父母（警詢筆錄受詢問人欄及本院卷第38頁之被告於
    本院審理程序中之供述），被告本身因本次之酒後駕車發生
    車禍受傷送醫，當知所警惕等一切情狀，為遏阻其再次酒後
    駕車，避免被告及其他用路人之危害，量處如主文所示之刑
    ，並諭知易科罰金之折算標準。
據上論斷，依刑事訴訟法第273條之1第1項、第299條第1項前段
，刑法第185條之3第1項第1款、第47條第1項，刑法施行法第1條
之1第1項，判決如主文。
本案經檢察官甲○○提起公訴，檢察官陳淑香到庭執行職務。
中　　華　　民　　國　　110 　年　　8 　　月　　12　　日
                  刑事第五庭  法  官   陳韋仁
以上正本證明與原本無異。
如不服本判決應於收受本判決後20日內向本院提出上訴書狀，上
訴書狀應敘述具體理由。上訴書狀未敘述上訴理由者，應於上訴
期間屆滿後20日內補提理由書狀於本院（均須按他造當事人之人
數附繕本）「切勿逕送上級法院」。
中　　華　　民　　國　　110 　年　　8 　　月　　12　　日
                              書記官   陳映佐
附錄：本案論罪科刑法條全文
中華民國刑法第185條之3
駕駛動力交通工具而有下列情形之一者，處2年以下有期徒刑，
得併科20萬元以下罰金：
一、吐氣所含酒精濃度達每公升零點二五毫克或血液中酒精濃度
    達百分之零點零五以上。
二、有前款以外之其他情事足認服用酒類或其他相類之物，致不
    能安全駕駛。
三、服用毒品、麻醉藥品或其他相類之物，致不能安全駕駛。因
    而致人於死者，處3年以上10年以下有期徒刑；致重傷者，
    處1年以上7年以下有期徒刑。
曾犯本條或陸海空軍刑法第54條之罪，經有罪判決確定或經緩起
訴處分確定，於五年內再犯第1項之罪因而致人於死者，處無期
徒刑或5年以上有期徒刑；致重傷者，處3年以上10年以下有期徒
刑。
（罰金部分，已依刑法施行法第1條之1第1項規定，貨幣單位變
更為新臺幣）